臺灣板橋地方法院刑事判決　　　　　　　　　　　　　九十三年度訴字第八四０號
　　公　訴　人　臺灣板橋地方法院檢察署檢察官
　　被　　　告　甲○○
右列被告因違反毒品危害防制條例案件，經檢察官提起公訴（臺灣板橋地方法院檢察
署九十三年度毒偵字第一六六三號），及移送併案審理（臺灣臺北地方法院檢察署九
十三年度毒偵字第一０五０號），本院合議庭裁定依簡式審判程序審理，本院判決如
左：
    主  文
甲○○連續施用第一級毒品，處有期徒刑陸月，如易科罰金以佰元折算壹日。
扣案海洛因陸包（共淨重公克）、海洛因貳包（共淨重壹點陸公克）均沒收銷燬
之；注射針筒貳支、吸管貳支、束繩壹條、小匙子支與殘渣袋肆個均沒收之。
    事  實
一、甲○○曾因施用毒品案件，送觀察、勒戒後，認無繼續施用毒品傾向，由臺灣板
    橋地方法院檢察署檢察官於民國九十年八月九日以九十年度戒毒偵字第三０一九
    號為不起訴處分確定。詎其仍未戒除毒癮，於上開觀察、勒戒期滿被釋放後之五
    年內，復基於施用第一級毒品海洛因之概括犯意，自九十三年一月十八日下午十
    時起至九十三年四月十一日下午止，在臺北縣中和市○○路三五四巷十三號五樓
    與臺北市○○街門號不詳之處施用海洛因多次。嗣為警於九十三年一月十八日下
    午十時許，在臺北市○○○路與重慶北路口查獲，並扣得海洛因六包（共淨重三
    公克），及其所有供其施用海洛因所用之注射針筒一支等物，經警解送臺灣板橋
    地方法院檢察署檢察官命其以新臺幣二萬元交保後，又為警於九十三年四月十三
    日下午五時許，在臺北市○○街七十三巷口查獲，並扣得海洛因二包（共淨重一
    點六三公克），及其所有供其施用海洛因所用之注射針筒一支、吸管二支、束繩
    一條、小匙子三支與殘渣袋四個等物。
二、案經臺北市政府警察局大同分局報告臺灣士林地方法院檢察署呈請臺灣高等法院
    檢察署令轉臺灣板橋地方法院檢察署檢察官偵查起訴；暨臺北市政府警察局士林
    分局報告臺灣板橋地方法院檢察署檢察官移送併案審理。
    理  由
一、訊據被告甲○○對於右揭犯罪事實均坦承不諱。再被告為警於九十三年一月十八
    日下午十一時許與四月十四日上午十一時許，採尿送驗結果，其尿液均呈嗎啡陽
    性反應（按施用海洛因經水解後呈嗎啡陽性反應）等情，亦有臺灣尖端先進生技
    醫藥股份有限公司濫用藥物檢驗報告二紙附卷可稽（見乙○九十三年度毒偵字第
    二六二號偵查卷第六頁、北檢九十三年度毒偵字第一０五０號偵查卷第六頁）。
    況本院依職權將被告為警於九十三年一月十八日下午十一時許，所採之尿液送法
    務部調查局複驗結果，其尿液係呈安非他命與嗎啡陽性反應（按施用海洛因經水
    解後呈嗎啡陽性反應）等情，有卷附法務部調查局以九十三年七月十二日調科壹
    字第０九三六二四一四八一０號所出具之檢驗通知書可稽（見本院卷）；另本院
    依職權將被告為警於九十三年四月十四日上午十一時許，所採之尿液送法務部調
    查局複驗結果，其尿液係呈嗎啡陽性反應（按施用海洛因經水解後呈嗎啡陽性反
    應）等情，亦有卷附法務部調查局以九十三年九月六日調科壹字第０九三六二三
    九五五九０號所出具之檢驗通知書可稽（見本院卷）。此外，復有毒品海洛因六
    包（共淨重三公克）、海洛因二包（共淨重一點六三公克）等物，扣案足資佐證
    ，而上開扣案之粉末經送驗結果，確係海洛因，淨重亦如上述等情，亦有卷附法
    務部調查局出具之鑑定通知書二紙足佐（見乙○九十三年度毒偵字第一六六三號
    偵查卷第八頁與本院卷）。另有被告所有供其施用毒品海洛因所用之注射針筒二
    支、吸管二支、束繩一條、小匙子三支與殘渣袋四個等物扣案足佐。參以，被告
    曾因施用毒品案件，送觀察、勒戒後，認無繼續施用毒品傾向，由臺灣板橋地方
    法院檢察署檢察官於九十年八月九日以九十年度戒毒偵字第三０一九號為不起訴
    處分確定等情，復有臺灣高等法院被告全國前案紀錄表一件在卷足參（見本院卷
    ）。事證明確，被告犯行堪以認定，應予依法論科。
二、查海洛因係屬於毒品危害防制條例第二條第二項第一款所列之第一級毒品，故核
    被告所為，係犯毒品危害防制條例第十條第一項之施用第一級毒品罪。又被告施
    用海洛因前後非法持有海洛因之低度行為，應為施用之高度行為所吸收，應僅論
    以施用之高度行為。再被告先後多次施用海洛因之犯行，時間緊接，犯罪構成要
    件相同，所犯罪名係屬同一，顯係基於概括犯意反覆為之，應依刑法第五十六條
    之規定，論以連續犯之一罪，惟被告犯後業已坦承犯行，甚有悔意，爰不加重其
    刑。另公訴人雖僅起訴被告於九十三年一月十八日下午十時許，在臺北縣中和市
    ○○路三五四巷十三號五樓施用海洛因之犯行；未就被告自九十三年一月十九日
    起至四月十一日下午止施用海洛因之犯行起訴，然檢察官就犯罪事實之一部起訴
    者，其效力及於全部，且此未此訴部分亦經檢察官函請併案審理（臺灣臺北地方
    法院檢察署九十三年度毒偵字第一０五０號），本院自應就屬於連續犯裁判上一
    罪之其餘上開部分一併加以裁判，併此敘明。爰審酌被告再度違反禁令，非法施
    用足以導致精神障礙及生命危險之毒品，危害身心甚鉅，且施用毒品後可能做出
    對於他人或社會有危害之衝動行為，惟被告犯罪後坦承犯行之態度等一切情狀，
    量處如主文所示之刑，並諭知易科罰金之折算標準，以資懲儆。
三、扣案之毒品海洛因六包（共淨重三公克）、海洛因二包（共淨重一點六三公克）
    等物，應依毒品危害防制條例第十八條第一項前段之規定，不問屬於犯人與否，
    均宣告沒收銷燬之。另注射針筒二支、吸管二支、束繩一條、小匙子三支與殘渣
    袋四個等物，被告供承係其所有供其施用毒品海洛因所用之物，該等物品應依刑
    法第三十八條第一項第二款、第三項之規定，宣告沒收之。
四、末按「除被告所犯為死刑、無期徒刑、最輕本刑為三年以上有期徒刑之罪或高等
    法院管轄第一審案件者外，於前條第一項程序進行中，被告先就被訴事實為有罪
    之陳述時，審判長得告知被告簡式審判程序之旨，並聽取當事人、代理人、辯護
    人及輔佐人之意見後，裁定進行簡式審判程序。」刑事訴訟法第二百七十三條之
    一第一項定有明文。查本件被告所犯上開施用毒品之罪，非最輕本刑為三年以上
    有期徒刑之罪，且被告於本院九十三年十月十四日審判程序進行中，復就被訴與
    併辦之事實為有罪之陳述，經告知被告簡式審判程序之旨，被告及公訴人對於本
    件改依簡式審判程序審理亦均表示無意見，本院即依前揭刑事訴訟法規定，裁定
    本件進行簡式審判程序，末此敘明。
五、至本院依職權將被告為警於九十三年一月十八日下午十一時許，所採之尿液送法
    務部調查局複驗結果，其尿液係呈「安非他命」與嗎啡陽性反應等情，此有卷附
    法務部調查局以九十三年七月十二日調科壹字第０九三六二四一四八一０號所出
    具之檢驗通知書可稽（見本院卷），已如前述，足徵被告亦涉犯施用安非他命之
    犯行，然被告供稱其並非係同時施用海洛因與安非他命（見本院九十三年十月十
    四日準備程序筆錄），故本院無法將被告前開所涉犯之施用安非他命之犯行，併
    予審理，且此部分亦未經公訴人起訴，本院無從審理，應由檢察官就被告前開是
    否涉犯施用安非他命之犯行另行依法處理，附此敘明。
據上論斷，應依刑事訴訟法第二百九十九條第一項前段、第二百七十三條之一第一項
，毒品危害防制條例第十條第一項、第十八條第一項前段，刑法第十一條前段、第五
十六條、第三十八條第一項第二款、第三項，罰金罰鍰提高標準條例第二條，判決如
主文。
本案經檢察官楊仲農到庭執行職務。
中　　　華　　　民　　　國　　九十三　　年　　　十　　　月　  二十八    日
                          臺灣板橋地方法院刑事第七庭
                              法　官  許必奇
右正本證明與原本無異。
如不服本判決，應於判決送達後十日內，向本院提出上訴狀。
                              書記官  金和國
中　　　華　　　民　　　國　　九十三　　年　　　十　　　月　  二十八    日
附錄：
毒品危害防制條例第十條第一項：
施用第一級毒品者，處六月以上五年以下有期徒刑。
